臺灣高等法院臺南分院刑事裁定　　　　　　　九十三年度聲再字第四九號　　　Ｇ
　　再審聲請人
　　即受判決人　甲　○　○
右列聲請人因詐欺案件，對於本院九十二年度上易字第一六七號中華民國九十三年
二月十七日確定判決（臺灣臺南地方法院九十一年度易字第四五一號、臺灣臺南地方
法院檢察署九十年度偵字第一三一六四號），聲請再審，本院裁定如左：
      主      文
再審之聲請駁回。
      理      由
一、再審聲請意旨略稱：(一)原判決事實認定被告於民國（下同）九十年八月廿六日及
    同年九月五日，自吳建助之置物櫃內取出魏紹萍所有之萬泰銀行救急卡，至台南
    縣永康市華信銀行提款機及台南市○○○路○段萬通銀行提款機處，分別利用魏
    紹萍之救急卡及密碼，輸入該自動付款設備之提款機，冒用魏紹萍名義貸款云云
    ，惟查：魏紹萍於警訊自承：「我是於九十年九月初將卡拿回，拿回來時救急卡
    及密碼單都是好的，沒有被拆過的痕跡」等語（九十年九月廿七日警訊筆錄參照
    ），於一審調查時亦稱：「拿回來時，卡及密碼是好的，沒有被拆封」等語（九
    十一年五月廿三日審判筆錄參照），吳建助亦稱：「密碼單均未有被拆封情事」
    等語（九十年九月廿七日警訊筆錄），上開二證人均自承魏紹萍將救急卡取回時
    ，卡片與密碼單完全未有拆封、亦未有使用過之情形，即遑論由外人得知密碼並
    持有卡片加以使用，此等證詞顯足認定並無原判決所認盜領情形，亦與並無監視
    錄影帶拍攝盜領之情形（黃心如之部分則有錄影帶可資佐參）相符，惟原判決對
    此顯足認定並無盜領情形之重要証據未予審酌，亦未予理由加以敘明，遽以認定
    被告盜領之事實云云，自足構成再審理由。(二)再者，原判決事實復認定被告於九
    十年九月十日下午四時九分、十分許，至台南市○○路五一一號萬通銀行提款機
    處，利用黃心如所有之救急卡及密碼，以相同方法，連續詐領二萬元、一萬元云
    云，惟查：該等時間被告係位於台南縣永康市家樂福中華店購物，並於案發當時
    ，即三時四十九分於家樂福旁之７—１１消費，並於四時十二分於隔壁之三商巧
    福飲食，此有偵查卷附被告檢具之發票二紙載明消費時間為「四時十二分」可參
    ，矧以自家樂福至案發地點之提款機至少需要七分鐘（參一審九十二年八月十五
    日勘驗筆錄），顯見被告絕無可能於四時十分許在案發地點提款後，同一時間另
    至家樂福旁之三商巧福飲食，足為被告確切之不在場証明，並可為被告無罪之認
    定，惟原判決對此等重要卷証未予說明，亦未詳敘其不足採之理由，自屬足資影
    響判決之重要証據漏未審酌，足資構成再審理由。爰依刑事訴訟法第四百二十一
    條聲請再審云云。
二、按有罪判決確定後，如係不得上訴第三審法院之案件，其經第二審確定之有罪判
    決，如就足以影響於判決之重要證據漏未審酌者，得為受判決人之利益聲請再審
    ，刑事訴訟法第四百二十一條定有明文。惟所謂重要證據漏未審酌，係指第二審
    判決前已經提出之重要證據未予審酌，且該證據必須可認為確實足以動搖原判決
    事實之認定者始足當之，苟該證據業經原確定判決予以指駁，或該證據於原確定
    判決前並未提出而漏未審酌，或縱提出為斟酌，惟如經斟酌亦不足以動搖原判決
    者，即非該條所謂之重要證據漏未審酌，則其提起再審之訴，即無再審理由。再
    者，此等漏未斟酌之證據若不能據以影響原確定判決認定之事實者，應非本條所
    指之重要證據，縱有漏未審酌之情事存在，亦不得據為聲請再審之理由。而事實
    之認定，證據之取捨及證據證明力之判斷，乃事實審法院之職權，茍無違反經驗
    法則及論理法則，自難指為違法。
三、經查：(一)本件被害人魏紹萍遭盜領之萬泰銀行救急卡係委託由證人吳建助保管，
    而盜領者之犯罪手法係從吳建助之置物櫃內取出魏紹萍之萬泰銀行救急卡及密碼
    單，至提款機處盜領後，再將救急卡及密碼單回復原狀般的放回前開置物櫃，使
    被害人及吳建助失去警覺性，直至要使用該救急卡時，始發現遭盜領之情事；是
    被害人魏紹萍及證人吳建助在使用救急卡發現遭盜領前，一直認為卡片與密碼單
    未有拆封使用過，本即在盜領者之犯罪手法預設範圍內，從而被害人魏紹萍及證
    人吳建助在偵審時為前開卡片與密碼單未有拆封、使用過之證詞，尚屬合理；況
    被害人魏紹萍之萬泰銀行救急卡確實於九十年八月二十六日晚間九時五分二十八
    秒、同年九月五日晚間九時三十一分二十秒分別遭人在臺南縣永康市華信銀行提
    款機、臺南市○○○路○段萬通銀行提款機預借現金一萬元、二萬元等情，業據
    被害人魏紹萍於偵審時指訴綦詳，並經證人吳建助證述明確，復有萬泰銀行客戶
    交易明細表在卷足參；聲請意旨徒憑該等證詞即認定本件無盜領情形，尚難採認
    ，所提證據顯不能據以影響原確定判決認定之事實，是難據為聲請再審之理由。
    (二)原確定判決於理由欄一、(二)中已確認私取被害人魏紹萍、黃心如之救急卡至
    銀行提款機詐領現金者為聲請人無訛，復於理由欄一、(三)中載明「又被告甲○
    ○雖以：黃心如救急卡於九十年九月十日下午四時九分四十一秒及四時十分二十
    五秒在臺南市○○路五一一號萬通銀行之提款機為人盜領時，伊當時在臺南縣永
    康市家樂福中華店及【附近商店購物】，不在現場等語置辯，‧‧‧，則被告所
    提出之證據並不足以作為認定其確實不在場之證明」，由此尚難認為原確定判決
    對於聲請人所提至家樂福中華店及附近商店購物之證據未予審酌，況載明消費時
    間為「四時十二分」之三商巧福發票是否確為聲請人所消費，聲請人並無實據可
    供證明，亦難遽認該等證據確實足以動搖原判決事實之認定，聲請意旨所指尚難
    據為聲請再審之理由。
四、綜上，本件聲請人所舉聲請再審之理由，核與上引法條所定無一相符，應認為無
    再審理由，爰依同法第四百三十四條第一項，裁定如主文。
中    華    民    國      九十三      年      四      月      二十一    日
                                  臺灣高等法院臺南分院刑事第五庭
                                      審判長法官  楊    明    章
                                            法官  戴    勝    利
                                            法官  顏    基    典
右正本證明與原本無異。
不得抗告。
                                      法院書記官  呂    嘉    文
中    華    民    國      九十三      年      四      月      二十二    日
